臺灣臺北地方法院刑事判決　　　　　　　 96年度易字第646號
公　訴　人　臺灣臺北地方法院檢察署檢察官
被　　　告　丙○○
上列被告因傷害案件，經檢察官提起公訴（96年度偵字第1812號
），因被告於準備程序為有罪陳述，由本院合議庭裁定適用簡式
審判程序，判決如下：
    主  文
丙○○共同傷害人之身體，累犯，處拘役伍拾玖日，如易科罰金
，以銀元參佰元即新臺幣玖佰元折算壹日；又共同損壞他人之物
，足以生損害於他人，累犯，處拘役參拾日，如易科罰金，以銀
元參佰元即新臺幣玖佰元折算壹日。
    事  實
一、丙○○於民國86年曾犯組織犯罪條例案件，經臺灣高等法院
    以86年上訴字第4327號判決判處有期徒刑7月確定，於93年6
    月26日執行完畢，仍不知悔改，於95年1月1日凌晨3時50分
    許，在臺北市大安區○○○路○段223號前，基於傷害及毀損
    之故意，以路旁之腳踏車、高腳椅等物，砸毀乙○所駕駛而
    停放於該處之車牌號碼2333-QA自用小客車車體、車燈及內
    裝，並夥同7、8名真實姓名年籍不詳之男子，共同基於犯意
    聯絡，徒手毆打乙○及前往勸架之甲○○，導致乙○受有後
    頭部裂傷、臉部擦傷、前胸擦傷、左下肢擦傷之傷害，甲○
    ○受左臉擦傷、右頸瘀傷、前胸擦傷、右胸瘀傷、左胸瘀傷
    、右手臂瘀傷等傷害，嗣警員至現場處理，當場經甲○○指
    認丙○○而查獲上情。
二、案經乙○、甲○○訴由臺北市政府警察局大安分局報請臺灣
    臺北地方法院檢察署檢察官偵查起訴，本院合議庭依丙○○
    於準備程序進行中為有罪之陳述，裁定由受命法官獨任進行
    簡式審判程序審理。
    理  由
壹、程序部分：
一、本件被告丙○○所為不利於己之供述，並無出於強暴、脅迫
    、利誘、詐欺、疲勞訊問、違法羈押或其他不正之方法，亦
    非違反法定障礙事由經過期間不得訊問或告知義務之規定而
    為，依刑事訴訟法第156條第1項、第158條之2規定，應認其
    有證據能力。
二、按被告以外之人於審判外之陳述，雖不符前4條之規定，而
    經當事人於審判程序同意做為證據，法院審酌該言詞陳述或
    書面陳述作成時之情況，認為適當者，亦得為證據。當事人
    、代理人或辯護人於法院調查證據時，知有第159條第1項不
    得為證據之情形，而未於言詞辯論終結前聲明異議者，視為
    有前項之同意，為刑事訴訟法第159條之5所明定。證人乙○
    、甲○○、劉彥慧分別於警、偵訊之供、證述，被告於審判
    期日均表示無意見，上開人等於警訊之供述本院認為適當，
    依上述規定，得為證據；渠等於偵查中具結證述，核無顯不
    可信之情況，依同法第159條之1第2項得為證據。
三、本件認定犯罪事實所憑之非供述證據（詳見後述），均無違
    反法定程序而取得之情形，依刑事訴訟法第158條之4反面規
    定，自有證據能力。
貳、實體部分：
一、上開犯罪事實，業據被告丙○○於本院審理時坦承不諱，核
    與告訴人乙○、甲○○指訴之被害情節大致相符，並經證人
    劉彥慧於警訊及偵查中證述屬實，此外，並有乙○所有自小
    客車車損照片22張及汽車維修之估價單1份在卷可稽，而告
    訴人乙○、甲○○二人因被告上開犯行而分別受有前揭傷害
    之事實，復有臺北市立聯合醫院96年1月1日驗傷診斷書各1
    份附卷可憑，且告訴人乙○、甲○○所受傷害與乙○所有車
    牌號碼2333-QA號自用小客車之損壞結果與被告之傷害與毀
    損犯行間，具有相當因果關係，從而足認被告之任意性自白
    確與事實相符，故本件事證明確，被告傷害及毀損犯行均堪
    認定，均應依法論科。
二、查被告行為後，刑法業經立法院通過修正，於95年2月2日經
    總統公布修正，並自95年7月5日生效。按行為後法律有變更
    者，適用行為時之法律，但行為後之法律有利於行為人者，
    適用最有利於行為人之法律，現行刑法第2條第1項定有明文
    。此條規定乃與刑法第1條罪刑法定主義契合，而貫徹法律
    禁止溯及既往原則，係規範行為後法律變更所生新舊法律比
    較適用之準據法，是刑法第2條本身雖經修正，但刑法第2條
    既屬適用法律之準據法，本身尚無比較新舊法之問題，應一
    律適用裁判時之現行刑法第2條規定以決定適用之刑罰法律
    ，先予辨明。又以本次刑法修正之比較新舊法，應就罪刑有
    關之共犯、未遂犯、想像競合犯、牽連犯、連續犯、結合犯
    ，以及累犯加重、自首減輕暨其他法定加減原因（如身分加
    減）與加減例等一切情形，綜其全部罪刑之結果而為比較（
    最高法院95年5月23日95年度第8次刑庭會議決議可資參照）
    。經查：
（一）刑法第277條、第354條之科罰金刑部分，原配合刑法第33
      條第5款及罰金罰鍰提高標準條例第1條之規定，法定刑分
      別為銀元1元以上銀元1萬元以下及銀元1元以上銀元5千元
      以下罰金，而配合新修正第33條第5款及刑法施行法第1之
      1條之規定，法定刑為新臺幣1千元以上新臺幣3萬元以下
      及新臺幣1千元以上新臺幣1萬5千元以下罰金，應以適用
      修正前刑法為有利。
（二）修正前刑法第28條規定「二人以上共同實施犯罪之行為者
      ，皆為正犯」，新刑法第28條則規定「二人以上共同實行
      犯罪之行為者，皆為正犯」，揆諸本條之修正理由係為釐
      清「陰謀共同正犯」、「預備共同正犯」是否合乎正犯之
      要件。而本案被告之犯行既屬「實行」犯罪行為之正犯，
      非陰謀或預備之行為，則適用行為時即舊刑法第28條規定
      論擬，並無不利於被告之情形。
（三）刑法第41條第1項前段關於易科罰金之規定，修正前規定
      ：「犯最重本刑為5年以下有期徒刑以下之刑之罪，而受6
      個月以下有期徒刑或拘役之宣告，因身體、教育、職業、
      家庭之關係或其他正當事由，執行顯有困難者，得以1元
      以上3元以下折算1日，易科罰金」，修正後規定：「犯最
      重本刑為5年以下有期徒刑以下之刑之罪，而受6個月以下
      有期徒刑或拘役之宣告者，得以新臺幣1千元、2千元或3
      千元折算1日，易科罰金」，比較修正前、後之法律，以
      修正前之法律較有利於被告。
（四）被告行為時關於累犯之規定，修正前刑法第47條規定「受
      有期徒刑之執行完畢，或受無期徒或有期徒刑一部之執行
      而赦免後，5年以內再犯有期徒刑以上之罪者，為累犯，
      加重本刑至2分之1。」，而95年7月1日修正施行後之刑法
      第47條第1項則規定「受徒刑之執行完畢，或一部之執行
      而赦免後，5年以內故意再犯有期徒刑以上之罪者，為累
      犯，加重本刑至2分之1」，新舊法比較之結果，修正前刑
      法並無不利於被告，則依95年7月1日施行之刑法第2條第1
      項前段，適用行為時即修正前刑法第47條之規定。
（五）綜上，依整體比較之結果，以舊法對於被告較為有利，爰
      依修正後刑法第2條第1項前段之規定，適用行為時修正前
      刑法之規定。
三、核被告所為，係犯修正前刑法第277條第1項之普通傷害罪及
    第354條之毀損罪。被告與7、8名不詳姓名年籍之成年男子
    就上開犯行間，有犯意聯絡及行為分擔，均為共同正犯。被
    告所犯上開二罪間，犯意各別，罪名互異，應予分論併罰。
    被告有如事實欄所載之前科執行情形，有台灣高等法院被告
    全國前案紀錄表可稽，其於前案有期徒刑執行完畢後，5年
    內再犯有期徒刑以上刑之本罪，為累犯，依法加重其刑。爰
    審酌被告與夥同真實姓名年籍不詳之該男子共同毆打告訴人
    二人之犯罪手段、告訴人二人所受傷勢、共同毀損告訴人乙
    ○所有之自小客車結果及被告於本院審理時尚能坦承犯行，
    且與告訴人等均已達成和解，有和解書1紙在卷可稽，其犯
    後態度良好等一切情狀，分別量處如主文所示之刑，並均諭
    知易科罰金之折算標準，以示懲儆。
四、據上論斷，應依刑事訴訟法第273條之1第1項、第299條第1
    項前段，刑法第2條第1項前段、修正前刑法第28條、第47條
    、第277條第1項、第354條、第41條第1項前段，刑法施行法
    第1條之1，判決如主文。
本案經檢察官鄧巧羚到庭執行職務。
中　　華　　民　　國　　96　　年　　5 　　月　　28　　日
　　　　　　　　　刑事第十二庭    法  官  曾正龍
以上正本證明與原本無異。
如不服本判決，應於判決送達後10日內，向本院提出上訴狀。
                                  書記官  彭自青
中　　華　　民　　國　　96　　年　　6 　　月　　4 　　日
附錄本案論罪科刑法條全文：
刑法第277條
傷害人之身體或健康者，處3年以下有期徒刑、拘役或1千元以下
罰金。
犯前項之罪因而致人於死者，處無期徒刑或7年以上有期徒刑；
致重傷者，處3年以上10年以下有期徒刑。
刑法第354條
毀棄、損壞前2條以外之他人之物或致令不堪用，足以生損害於
公眾或他人者，處2年以下有期徒刑、拘役或5百元以下罰金。
